臺灣新竹地方法院民事判決
111年度家繼訴字第7號
原      告  徐范春梅

法定代理人  徐惠華  

特別代理人  陳志寧律師
原      告  徐惠華  

            徐惠明  

前列二人共同
訴訟代理人  王仲軒律師
複代理人    陳毓婷律師
被      告  徐國忠  

上列當事人間請求分割遺產事件，本院於民國111年10月25日言
詞辯論終結，判決如下： 
    主  文
一、兩造被繼承人徐正光所遺如附表一所示之遺產應依如附表一
    所示分割方法分割。
二、訴訟費用由兩造依附表二所示應繼分比例負擔。
    事實及理由
壹、程序部分：
一、按無訴訟能力人有為訴訟之必要，而無法定代理人或法定代
    理人不能行代理權者，其親屬或利害關係人，得聲請受訴法
    院之審判長，選任特別代理人，民事訴訟法第51條第2項定
    有明文，此依家事事件法第51條規定並準用於家事訴訟事件
    。查本件原告徐范春梅前經本院以110年度監宣字第98號裁
    定為受監護宣告人，並選定原告徐惠華為其監護人，業經本
    院調取前揭案卷核閱屬實，原告徐范春梅因無訴訟能力，法
    定代理人即原告徐惠華於本件分割遺產事件與其同為繼承人
    ，利害關係衝突，不能行代理權，爰依原告徐惠華、徐惠明
    之聲請，經本院以110年度家聲字第465號裁定選任陳志寧律
    師為原告徐范春梅於本件訴訟中之特別代理人，合先敘明。
二、按訴狀送達後，原告不得將原訴變更或追加他訴，但擴張或
    減縮應受判決事項之聲明者，不在此限；不變更訴訟標的，
    而補充或更正事實上或法律上之陳述者，非為訴之變更或追
    加，家事事件法第51條準用民事訴訟法第255條第1項第3款
    、第256條分別定有明文。本件原告於起訴時原聲明請求分
    割被繼承人徐正光所遺如起訴狀附表一所示財產（見本院卷
    一第15至17頁），嗣於本院言詞辯論終結前，因多筆土地業
    經分割並增加地號，就請求分割遺產範圍、分割方法迭經變
    更聲明後，最終於民國111年10月19日變更被繼承人之遺產
    範圍、分割方法如附表一所示（見本院卷二第166至176頁）
    ，因請求分割遺產之訴，其訴訟標的法律關係為形成訴權，
    且係以整個遺產為一體而分割，並非以遺產中個別之財產分
    割為對象，是原告所為上述之變更，僅係就遺產之範圍、分
    割方法所為之陳述不同，其訴訟標的仍屬相同，故其所為核
    係補充或更正其事實及法律上之陳述，並非為訴之變更或追
    加，附此敘明。
貳、實體方面：
一、原告主張：
(一)原告徐惠華、徐惠明部分：
１、兩造之被繼承人徐正光（下稱被繼承人）於101年2月8日死亡
    ，遺有如附表一所示財產，原告徐范春梅、徐惠華、徐惠明
    及被告徐國忠均為其繼承人，應繼分比例各為4分之1。本件
    遺產並無因法令限制不許分割情事，亦無因使用目的有不能
    分割情形，兩造復未訂有不分割之協議，然兩造迄未能達成
    協議，爰依民法第1164條規定提起分割遺產之訴，請求分割
    被繼承人之遺產。
２、依據財政部北區國稅局遺產稅繳清證明書及辦妥公同共有繼
    承登記之土地登記第一類謄本所示，截至111年8月5日，被
    繼承人遺有193筆土地、1筆房屋及4筆存款，其中193筆土地
    部分，依據111年1月土地公告地價現值計算，總計為新臺幣
    （下同）3,722萬3,319元，而另外門牌號碼新竹縣○○鎮○○里
    ○○路○段000號之1筆建物及4筆存款，依據財政部北區國稅局
    遺產稅繳清證明書所示，價值為879萬9,314元，故被繼承人
    之遺產總額為4,602萬2,633元。據此計算，各繼承人之應繼
    分數額應為1,150萬5,658元（計算式：46,022,633×1/4＝11,
    505,658，元以下四捨五入）。建議分割方式如下：
  ⑴關於門牌號碼新竹縣○○鎮○○路○段000號房地歷來均由被告居
    住使用，被告目前也仍居住在前開房地，考量所有權歸屬單
    純化，應將坐落新竹市○○鎮○○段000地號土地及其上門牌號
    碼新竹縣○○鎮○○路○段000號建物(即附表一編號109號所示土
    地、編號194所示房屋)分歸由被告單獨取得。而依據111年1
    月土地公告地價現值計算，附表一編號109號所示之系爭土
    地價值為1,017萬5,470元，另依國稅局核定之價值，即附表
    一編號194所示之系爭房屋價值為17萬7,300元，故系爭房地
    之價值共計1,035萬2,770元（計算式：10,175,470＋177,300
    ＝10,352,770），距每人應繼分數額仍不足115萬2,888元，
    是徐惠華、徐惠明願再將附表一編號36至108號之土地分歸
    由被告單獨取得，該73筆土地依國稅局核定之價值為117萬6
    ,564元，已超過其應繼分數額，故被告不得再分配取得其餘
    之遺產。
  ⑵關於現金存款之部分，其中如附表一編號195所示之200萬元
    現金，於被繼承人過世前已贈與原告徐范春梅，故應由其單
    獨取得；另關於附表一編號196至198所示之存款共計662萬2
    ,014元(計算式：47,722＋2,329,595＋4,244,697＝6,622,014)
    ，因原告徐范春梅目前亟需現金繳納相關醫療費用，故應由
    其單獨取得，則原告徐范春梅取得之現金共計862萬2,014元
    ，距每人應繼分數額仍不足288萬3,644元，是原告徐惠華、
    徐惠明願將附表一編號4至14號、19至35號、132至167號、1
    69至193號所示之土地由徐范春梅單獨取得。
  ⑶關於被繼承人所遺其餘之不動產部分，為方便本件遺產分割
    之實行，並期兩造間之公允，應由原告徐惠華及徐惠明平均
    繼承，以避免變價分割曠日廢時，原告徐惠明希望單獨取得
    附表一編號1至3號、15至17號所示之土地，而原告徐惠華希
    望單獨取得附表一編號112至117號所示之土地，其餘不動產
    部分，原告徐惠華及徐惠明願各自取得應有部分2分之1，分
    割為分別共有。
３、為此聲明：兩造公同共有被繼承人徐正光所遺如家事變更聲
    明(二)狀附表六所示之遺產，應按該附表所示之分割方法分
    割（見本院卷二第166至176頁）。
(二)原告徐范春梅部分：訴之聲明及事實理由均與原告徐惠華及
    徐惠明之意見相同，亦同意原告徐惠華及徐惠明所提之分割
    方法。　　
二、被告則以：
　　原告徐惠華、徐惠明二人無正當理由，惡意不扶養父母親，
    且對父母親有重大虐待、侮辱等情事，自已喪失繼承權，無
    權分得父親即被繼承人所遺坐落新竹市○○街段○00○○地○○○○○
    ○號110所示之土地），又母親徐范春梅十數年來均係由伊扶
    養照顧，對伊甚為信賴，故全權委託伊處理屬於母親的那份
    財產。而兩造之被繼承人去世後，於申報被繼承人遺產稅時
    ，母親徐范春梅有委託伊行使剩餘財產分配請求權，並經由
    兩造全體繼承人同意、用印，是兩造已就父親所遺之財產分
    割達成協議，應先扣除申報遺產稅時所列原告徐范春梅主張
    之夫妻剩餘財產後，所餘方為被繼承人之遺產。另伊住在新
    竹縣○○鎮○○路○段000號房屋已將近30年，被繼承人生前亦提
    及要將前開房屋所坐落之土地分配給伊(即附表一編號109、
    194所示之土地、房屋)，自應將系爭房地分歸由伊單獨取得
    ，至其他遺產則依應繼分比例公平分配等語。
三、本院之判斷：
(一)按遺產繼承人，除配偶外，依下列順序定之：一、直系血親
    卑親屬。二、父母。三、兄弟姊妹。四、祖父母；同一順序
    之繼承人有數人時，按人數平均繼承；配偶有相互繼承遺產
    之權，其與第1138條所定第一順序之繼承人同為繼承時，其
    應繼分與他繼承人平均，民法第1138條、第1141條、第1144
    條第1款分別定有明文。經查，本件被繼承人於101年2月8日
    死亡，被繼承人死亡時，其繼承人為配偶即原告徐范春梅、
    子女即原告徐惠華、徐惠明、被告徐國忠等共4人，被繼承
    人遺有如附表一所示之財產等情，有被繼承人除戶謄本、兩
    造戶籍資料、繼承系統表、財政部北區國稅局遺產稅繳清證
    明書及土地登記謄本等件附卷可稽（見本院卷一第72至73頁
    、第55至58頁、第19至28頁），且為兩造所不爭執，自堪認
    為真實。
(二)被告辯稱原告徐惠華、徐惠明無正當理由，惡意不扶養父母親，且對被繼承人有重大虐待、侮辱等情事，自已喪失繼承權云云。惟按當事人主張有利於己之事實者，就其事實有舉證之責任，民事訴訟法第277條前段定有明文。又民法第1145條第1項第5款規定：「有左列各款情事之一者，喪失其繼承權：五、對於被繼承人有重大虐待或侮辱情事，經被繼承人表示其不得繼承者。」則喪失繼承權之要件有二：其一為「對於被繼承人有虐待或重大侮辱」，其二為「須經被繼承人表示繼承人不得繼承」。次按「虐待」，謂與之身體或精神上痛苦之行為；所謂「侮辱」則謂毀損他方人格價值之行為。再按「重大之虐待情事」，係指以身體上或精神上之痛苦加諸於被繼承人而言，凡對於被繼承人施加毆打，或對之負有扶養義務而惡意不予扶養者，固均屬之，即被繼承人（父母）終年臥病在床，繼承人無不能探視之正當理由，而至被繼承人死亡為止，始終不予探視者，衡諸我國重視孝道固有倫理，足致被繼承人感受精神上莫大痛苦之情節，亦應認有重大虐待之行為，最高法院74年台上字第1870號判例與最高法院77年度台上字第59號判決意旨可參。查被告就其此部分所辯，始終未能提出任何有利於己之證據方法以實其說，揆諸前開說明，應認被告此部分所辯，尚難採信，則本件既難認原告徐惠華、徐惠明已喪失繼承權，從而，兩造既皆為被繼承人之合法繼承人，渠等之應繼分各4分之1之情，堪可認定。　　
(三)被告又辯稱兩造之被繼承人去世後，於申報被繼承人遺產稅
    時，母親徐范春梅有委託伊行使剩餘財產分配請求權，並經
    由兩造全體繼承人同意、用印，是兩造已就父親所遺之財產
    分割達成協議，應先扣除申報遺產稅時所列原告徐范春梅主
    張之夫妻剩餘財產後(請求金額如申報遺產稅時所示，見本
    院卷二第192至197頁)，所餘方屬兩造得分配被繼承人之應
    繼財產云云，固據其提出委託書、遺產稅申報書及生存配偶
    行使剩餘財產差額分配請求權計算表等件為證（見本院卷二
    第41頁、第186至第199頁）。惟查：
１、觀之被告所提前開遺產稅申報書上之收件章，其申報日期為1
    01年9月12日（見本院卷二第186頁），而委託書之作成日期
    記載為則106年12月28日（見本院卷二第41頁），則原告徐
    范春梅是否曾於申報被繼承人遺產稅時委託被告向其餘繼承
    人主張行使夫妻剩餘財產分配請求權，已非無疑。又細繹
　　前開遺產稅申報書所附生存配偶行使剩餘財產差額分配請求
    權計算表，申請人簽章欄並未有原告徐范春梅之簽章或委任
    被告申請之記載（見本院卷二第193、199頁），且系爭委託
    書所載內容為「委託兒子徐國忠代辦理繼承亡夫徐正光遺產
    相關訴訟」等語（見本院卷二第41頁），核與行使夫妻剩餘
    財產分配請求之意思表示並不相符，本院實無從依上開證據
    資料逕認原告徐范春梅曾於申報被繼承人遺產稅委託被告向
    其餘繼承人主張行使夫妻剩餘財產分配請求權之情為實，則
    被告此部分所辯要難遽採。
２、次查，依被告所提前開遺產稅申報書記載，被繼承人之遺產
    中雖有扣除民法第1030條之1規定剩餘財產差額分配請求權
    扣除額606萬432元（見本院卷二第188頁），然該份申報書
    之納稅義務人為被告一人（見本院卷二第189頁），又該份
    申報書所附之資料中除繼承系統表上有兩造全體繼承人之用
    印外（見本院卷二第191頁），其餘內容均為被告所書，並
    僅有被告之簽名、用印，此觀前開遺產稅申報書自明（見本
    院卷二第186至200頁），而被告亦自承除前開遺產稅申報資
    料外，兩造並未另簽訂其他遺產分割協議書等語（見本院卷
    二第182頁），準此，本院亦難認定兩造已就被繼承人所遺
    之財產達成扣除申報遺產稅時所列原告徐范春梅主張之夫妻
    剩餘財產後，所餘方為被繼承人遺產之協議，則被告此部分
    所辯亦無足採。　
３、再按夫妻剩餘財產差額之分配請求權，自請求權人知有剩餘
　　財產之差額時起，二年間不行使而消滅；自法定財產制關係
　　消滅時起，逾五年者，亦同，民法第1030條之1第3項定有明
　　文。又消滅時效，自請求權可行使時起算，復為民法第128
　　條所明定。本件縱認原告徐范春梅與被告於106年12月28日
　　作成之委託書內容包含行使夫妻剩餘財產差額之分配請求
　　權，惟原告徐范春梅於被繼承人死亡之時，即101年2月8日
　　即知悉有剩餘財產之差額（至遲於申報遺產稅之101年9月12
　　日已知悉），則其至106年12月28日始向其餘繼承人請求其
　　餘夫妻剩餘財產之差額，顯已逾前揭法文所定之時效期間，
　　則原告徐惠華、徐惠明以時效抗辯拒絕給付，洵屬有據。
４、綜上所述，本院無從認定兩造已就被繼承人所遺之遺產達成先扣除申報遺產稅時所列原告徐范春梅主張之夫妻剩餘財產後，所餘方屬兩造得分配之被繼承人應繼財產之協議，而原告徐范春梅亦已不得再行使主張夫妻剩餘財產差額之分配請求權等情，均如前述，則本件被繼承人之遺產範圍即如附表一所載，洵堪認定。　　
(四)被繼承人遺產之分割方式：
１、按繼承人有數人時，在分割遺產前，各繼承人對於遺產全部
    為公同共有；繼承人得隨時請求分割遺產，但法律另有規定
    或契約另有訂定者，不在此限，為民法第1151條、第1164條
    所明定。次按公同共有物分割之方法，除法律另有規定外，
    準用關於共有物分割之規定，民法第830條第2項定有明文。
    第按共有物之分割，依共有人協議之方法行之。分割之方法
    不能協議決定，或於協議決定後因消滅時效完成經共有人拒
    絕履行者，法院得因任何共有人之請求，命為下列之分配：
    一、以原物分配於各共有人。但各共有人均受原物之分配顯
    有困難者，得將原物分配於部分共有人。二、原物分配顯有
    困難時，得變賣共有物，以價金分配於各共有人；或以原物
    之一部分分配於各共有人，他部分變賣，以價金分配於各共
    有人，並為公同共有物之分割所準用。以原物為分配時，如
    共有人中有未受分配，或不能按其應有部分受分配者，得以
    金錢補償之。以原物為分配時，因共有人之利益或其他必要
    情形，得就共有物之一部分仍維持共有，民法第824條第1項
    至第4項定有明文。再遺產分割，應由法院依民法第824條命
    為適當之分配，不受任何共有人主張之拘束（最高法院49年
    台上字第2569號判例要旨參照）。復按公同共有物分割之方
    法，依民法第830 條第2 項之規定，依分別共有物分割之規
    定即以原物分割或變賣分割為之。將遺產之公同共有關係終
    止改為分別共有關係，性質上屬分割遺產方法之一（最高法
    院82年度台上字第748 號判決要旨亦同此見解）。另法院選
    擇遺產分割之方法，應具體斟酌公平原則、各繼承人之利害
    關係、遺產之性質及價格、利用價值及經濟效用、經濟原則
    及使用現狀、各繼承人之意願等相關因素，以為妥適之判決
    。
２、經查，本件被繼承人遺有如附表一所示遺產乙節，業如前述
    ，而上開遺產依其使用目的並非不能分割，且兩造就被繼承
    人之遺產亦未定有不分割之協議，惟迄未能達成分割協議，
    從而，原告訴請裁判分割遺產，終止兩造間之公同共有關係
    ，核屬於法有據，應予准許。
３、次查，依據財政部北區國稅局遺產稅繳清證明書及辦妥繼承登記之土地登記第一類謄本所示，被繼承人之遺產價值為4,030萬3,318元（詳如附表一價額欄所示，徐惠華、徐惠明就附表一編號7、18、47、141、151、172之價值計算有誤，見遺產土地第一類謄本卷第22、33、62、162、172、193頁)，各繼承人之應繼分數額應為1,007萬5,830元（計算式：40,303,318÷4＝10,075,830，小數點以下四捨五入）。因兩造對於分配方法並無共識，本院審酌以目前兩造之互動相處模式，若全數遺產依應繼分比例分配由兩造共有，將來仍可能再生共有物使用或分割之糾紛，並非相宜，為維護繼承人間之公平，徹底解決兩造紛爭，再考量門牌號碼新竹縣○○鎮○○路○段000號房地（即附表一編號109、194所示土地及房屋）現由被告占有使用中、原告徐范春梅有長期安養與醫療費用之需求、卷內僅有被繼承人台銀帳號000000000000(職工福利存款)之存款餘額證明書（即附表一編號197）等節，暨兩造同意遺產土地價值依111年1月之公告現值計算等各情，爰就被繼承人所遺如附表一所示之遺產，按如附表一分割方式欄所示分割方法予以分配兩造，並說明如下：
  ⑴被告徐國忠單獨取得附表一編號109、194所示不動產，惟應以27萬6,940元補償原告徐范春梅，則被告所分配之遺產價值共計1,007萬5,830元（計算式：10,175,470＋177,300－276,940＝10,075,830）。
　⑵原告徐范春梅單獨取附表一編號195、197所示存款，並與徐
    惠華、徐惠明以各三分之一比例分別共有附表一編號110所
    示不動產，另受被告補償27萬6,941元及受徐惠華、徐惠明
    各以12萬7,647元補償，則原告徐范春梅所分配之遺產價值
    共計1,007萬5,829元【計算式：2,000,000＋2,329,595＋(15,
    642,000÷3)＋276,940＋127,647＋127,647＝10,075,829】。
　⑶原告徐惠華、徐惠明除以各三分之一比例分別共有附表一編
    號110所示不動產外，且以各二分之一比例分別共有附表一
    編號1至108及編號111至193所示不動產，並以各二分之一比
    例取得附表一編號196、198所示存款，惟應各以12萬7,647
    元補償原告徐范春梅，則原告徐惠華、徐惠明所分配之遺產
    價值各為1,007萬5,830元【計算式：(15,642,000÷3)＋(2,63
    0,265÷2)＋(3,056,269÷2)＋(47,722÷2)＋(4,244,697÷2)－127,
    647＝10,075,830，小數點以下四捨五入】。
(五)從而，原告依民法第1164條規定，訴請分割被繼承人之遺產
    ，為有理由，爰將被繼承人所遺如附表一所示之遺產，分割
    如該表「分割方法欄」所示。
四、又裁判分割遺產之形成訴訟，法院決定遺產分割之方法時，
    應斟酌何種分割方法較能增進共有物之經濟效益，並兼顧兩
    造之利益，以決定適當之分割方法，不受起訴聲明之拘束，
    亦不因何造起訴而有不同，本件原告起訴雖於法有據，然被
    告之應訴乃法律規定所不得不然，且本件分割結果，繼承人
    均蒙其利，訴訟費用之負擔自以參酌兩造就系爭遺產應繼分
    之比例分擔較為公允，爰依職權酌定如主文第2項所示。
五、本件判決之基礎已臻明確，兩造其餘之攻擊防禦方法及所提
    證據，核與判決無影響，無庸一一論列，併此敘明。
六、據上論結，本件原告之訴為有理由，依家事事件法第51條，
    民事訴訟法第80條之1、第85條第1項，判決如主文。
中　　華　　民　　國　　111 　年　　11　　月　　17　　日
                  家事法庭  法　官  高敏俐 
以上正本係照原本作成。
如對本判決上訴，須於判決送達後20日之不變期間內，向本院提
出上訴狀（需附繕本）。如委任律師提起上訴者，應一併繳納上
訴審裁判費。
中　　華　　民　　國　　111 　年　　11　　月　　17　　日
                            書記官　邱文彬　　
附表一：被繼承人徐正光所遺財產及分割方法
編號 財產種類 所在地或名稱 面積(平方公尺) 民國111年1月之公告地價（新臺幣） 權利範圍 價額（新臺幣，小數點以下四捨五入） 分割方法 1 土地 新竹縣竹東鎮頭重埔段0310之0005 85 48,500 1/1380  2,987 左列土地價值合計2,630,265元，由原告徐惠明、徐惠華依各二分之一比例分割為分別共有，惟應各以12萬7,647元補償原告徐范春梅。　 　 　 　 　 　 　 　 　 　 　 　 　 　 　 　 　 　 　 　 　 　 　 　 　 　 　 　 　 　 　 　 　 　 　 　 　 　 　 　 　 　 　 　 　 　 　 　 　 　 　 　 　 　 　 　 　 　 　 　 　 　 　 　 　 　 　 　 　 　 　 　 　 　 　 　 　 　 　 　 　 　 　 　 　 　 　 　 　 　 　 　 　 　 　 　 　 　 　 　 　 　 　 　 　 　 　 　 2 土地 新竹縣竹東鎮頭重埔段0310之0007 11 48,500 1303/498000  1,396  3 土地 新竹縣竹東鎮頭重埔段0310之0008 21 48,500 1/1380  738  4 土地 新竹縣竹東鎮柯子湖段0001之0003 442 48,557 1303/498000  56,155  5 土地 新竹縣竹東鎮柯子湖段0001之0004 213 51,000 1303/498000  28,423  6 土地 新竹縣竹東鎮柯子湖段0001之0005 3881 9,606 37/20750  66,477  ＊7 土地 新竹縣竹東鎮柯子湖段0001之0006 1501 6,000 9213/0000000  16,059(原告誤為15,178)  8 土地 新竹縣竹東鎮柯子湖段0001之0007 302 51,000 1221/684750  27,464  9 土地 新竹縣竹東鎮柯子湖段0001之0009 145 51,000 1303/498000  19,349  10 土地 新竹縣竹東鎮柯子湖段0001之0010 98 51,000 1303/498000  13,077  11 土地 新竹縣竹東鎮柯子湖段0001之0011 3 51,000 37/20750  273  12 土地 新竹縣竹東鎮柯子湖段0001之0028 27 51,000 1303/498000  3,603  13 土地 新竹縣竹東鎮柯子湖段0001之0038 202 14,688 37/20750  5,291  14 土地 新竹縣竹東鎮柯子湖段0001之0039 8 6,000 9213/0000000  86  15 土地 新竹縣竹東鎮柯子湖段0001之0055 56 51,000 37/20750  5,093  16 土地 新竹縣竹東鎮柯子湖段0001之0056 296 51,000 1303/498000  39,498  17 土地 新竹縣竹東鎮柯子湖段0001之0057 18 51,000 37/20750  1,637  ＊18 土地 新竹縣竹東鎮柯子湖段0002之0003 24330 10,757 1198/498000  629,594（原告誤為6,295,942）  19 土地 新竹縣竹東鎮柯子湖段0002之0005 10 51,000 1/1575  324  20 土地 新竹縣竹東鎮柯子湖段0002之0006 5 51,000 111/62250  455  21 土地 新竹縣竹東鎮柯子湖段0002之0007 19 51,000 1303/498000  2,535  22 土地 新竹縣竹東鎮柯子湖段0002之0009 116 51,000 1303/498000  15,479  23 土地 新竹縣竹東鎮柯子湖段0002之0010 148 51,000 1221/684750  13,459  24 土地 新竹縣竹東鎮柯子湖段0002之0011 126 51,000 1221/684750  11,458  25 土地 新竹縣竹東鎮柯子湖段0002之0012 684 51,000 1221/684750  62,203  26 土地 新竹縣竹東鎮柯子湖段0002之0013 242 51,000 1303/498000  32,292  27 土地 新竹縣竹東鎮柯子湖段0002之0014 320 51,000 1303/498000  42,701  28 土地 新竹縣竹東鎮柯子湖段0002之0015 132 51,000 1303/498000  17,614  29 土地 新竹縣竹東鎮柯子湖段0002之0046 88 51,000 1303/498000  11,743  30 土地 新竹縣竹東鎮柯子湖段0002之0081 919 51,000 1303/498000  122,631  31 土地 新竹縣竹東鎮柯子湖段0002之0083 384 6,000 1198/498000  5,543  32 土地 新竹縣竹東鎮柯子湖段0002之0084 534 3,500 1198/498000  4,496  33 土地 新竹縣竹東鎮柯子湖段0002之0085 2227 3,500 1198/498000  18,751  34 土地 新竹縣竹東鎮柯子湖段0003之0000 2652 18,706 1303/498000  129,798  35 土地 新竹縣竹東鎮柯子湖段0003之0003 39 6,000  1/5 46,800  36 土地 新竹縣竹東鎮柯子湖段0004之0000 2364 14,280 1303/498000  88,326  37 土地 新竹縣竹東鎮柯子湖段0005之0000 2173 15,000 1303/498000  85,284  38 土地 新竹縣竹東鎮柯子湖段0005之0002 1830 6,000 1303/498000  28,729  39 土地 新竹縣竹東鎮柯子湖段0007之0000 2918 6,000 1134/498000  39,868  40 土地 新竹縣竹東鎮柯子湖段0007之0003 200 3,500 1134/498000  1,594  41 土地 新竹縣竹東鎮柯子湖段0009之0000 184 6,000 1303/498000  2,889  42 土地 新竹縣竹東鎮柯子湖段0009之0001 150 6,000 1303/498000  2,355  43 土地 新竹縣竹東鎮柯子湖段0010之0000 1632 5,575 1303/498000  23,806  44 土地 新竹縣竹東鎮柯子湖段0010之0001 7 6,000 1303/498000  110  45 土地 新竹縣竹東鎮柯子湖段0011之0000 39 15,000 1303/498000  1,531  46 土地 新竹縣竹東鎮柯子湖段0011之0001 558 15,000 1303/498000  21,900  ＊47 土地 新竹縣竹東鎮柯子湖段0011之0011 737 4,675(原告誤為5,600) 1303/498000  9,015(原告誤為 10,799)  48 土地 新竹縣竹東鎮柯子湖段0019之0002 673 5,600 1303/498000  9,861  49 土地 新竹縣竹東鎮柯子湖段0022之0000 599 5,600 1303/498000  8,777  50 土地 新竹縣竹東鎮柯子湖段0024之0000 776 5,600 1303/498000  11,370  51 土地 新竹縣竹東鎮柯子湖段0026之0000 118 5,138 1303/498000  1,586  52 土地 新竹縣竹東鎮柯子湖段0027之0001 659 14,000 1303/498000  24,140  53 土地 新竹縣竹東鎮柯子湖段0028之0000 226 14,000 1303/498000  8,278  54 土地 新竹縣竹東鎮柯子湖段0028之0010 76 14,000 1303/498000  2,784  55 土地 新竹縣竹東鎮柯子湖段0029之0001 283 4,004 1303/498000  2,965  56 土地 新竹縣竹東鎮柯子湖段0029之0003 89 4,004 1303/498000  932  57 土地 新竹縣竹東鎮柯子湖段0029之0004 263 3,500 1303/498000  2,408  58 土地 新竹縣竹東鎮柯子湖段0032之0001 4141 3,605 1303/498000  39,059  59 土地 新竹縣竹東鎮柯子湖段0032之0005 287 3,500 1303/498000  2,628  60 土地 新竹縣竹東鎮柯子湖段0032之0006 401 3,500 1303/498000  3,672  61 土地 新竹縣竹東鎮柯子湖段0032之0007 46 3,500 1303/498000  421  62 土地 新竹縣竹東鎮柯子湖段0032之0008 226 3,500 1303/498000  2,070  63 土地 新竹縣竹東鎮柯子湖段0032之0013 807 3,500 1303/498000  7,390  64 土地 新竹縣竹東鎮柯子湖段0032之0014 23 3,500 1303/498000  211  65 土地 新竹縣竹東鎮柯子湖段0032之0020 1 3,500 1303/498000  9  66 土地 新竹縣竹東鎮柯子湖段0067之0001 9877 5,330 1303/498000  137,742  67 土地 新竹縣竹東鎮柯子湖段0334之0000 2196 6,000 1303/498000  34,475  68 土地 新竹縣竹東鎮柯子湖段0334之0001 142 6,000 1303/498000  2,229  69 土地 新竹縣竹東鎮柯子湖段0335之0000 1043 5,900 1303/498000  16,101  70 土地 新竹縣竹東鎮柯子湖段0335之0015 40 6,000 1303/498000  628  71 土地 新竹縣竹東鎮柯子湖段0335之0016 47 6,000 1303/498000  738  72 土地 新竹縣竹東鎮柯子湖段0336之0000 8458 5,250 1303/498000  116,183  73 土地 新竹縣竹東鎮柯子湖段0338之0000 1787 5,425 1303/498000  25,365  74 土地 新竹縣竹東鎮柯子湖段0338之0001 339 15,000 1303/498000  13,305  75 土地 新竹縣竹東鎮柯子湖段0338之0003 752 4,750 1303/498000  9,346  76 土地 新竹縣竹東鎮柯子湖段0343之0000 669 14,000 1303/498000  24,506  77 土地 新竹縣竹東鎮柯子湖段0343之0001 1477 5,319 1303/498000  20,555  78 土地 新竹縣竹東鎮柯子湖段0343之0002 46 5,600 1303/498000  674  79 土地 新竹縣竹東鎮柯子湖段0343之0004 7 5,600 1303/498000  103  80 土地 新竹縣竹東鎮柯子湖段0343之0005 1 5,600 1303/498000  15  81 土地 新竹縣竹東鎮柯子湖段0344之0000 52 3,863 1303/498000  526  82 土地 新竹縣竹東鎮柯子湖段0344之0001 182 4,088 1303/498000  1,947  83 土地 新竹縣竹東鎮柯子湖段0344之0002 34 4,025 1303/498000  358  84 土地 新竹縣竹東鎮柯子湖段0344之0003 158 5,600 1303/498000  2,315  85 土地 新竹縣竹東鎮柯子湖段0344之0005 75 3,500 1303/498000  687  86 土地 新竹縣竹東鎮柯子湖段0344之0006 112 3,500 1303/498000  1,026  87 土地 新竹縣竹東鎮柯子湖段0344之0007 3448 3,635 1303/498000  32,793  88 土地 新竹縣竹東鎮柯子湖段0344之0009 126 3,500 1303/498000  1,154  89 土地 新竹縣竹東鎮柯子湖段0344之0011 165 3,500 1303/498000  1,511  90 土地 新竹縣竹東鎮柯子湖段0344之0012 88 3,500 1303/498000  806  91 土地 新竹縣竹東鎮柯子湖段0344之0013 962 3,500 1303/498000  8,810  92 土地 新竹縣竹東鎮柯子湖段0509之0000 4072 5,449 1303/498000  58,055  93 土地 新竹縣竹東鎮柯子湖段0509之0008 2986 3,878 1303/498000  30,298  94 土地 新竹縣竹東鎮柯子湖段0509之0009 54 3,521 1303/498000  497  95 土地 新竹縣竹東鎮柯子湖段0509之0024 222 3,500 1303/498000  2,033  96 土地 新竹縣竹東鎮柯子湖段0509之0025 42 3,500 1303/498000  385  97 土地 新竹縣竹東鎮柯子湖段0509之0026 121 3,500 1303/498000  1,108  98 土地 新竹縣竹東鎮柯子湖段0509之0027 1031 5,124 1303/498000  13,822  99 土地 新竹縣竹東鎮柯子湖段0509之0028 1683 4,125 1303/498000  18,164  100 土地 新竹縣竹東鎮柯子湖段0509之0029 9907 4,281 1303/498000  110,969  101 土地 新竹縣竹東鎮柯子湖段0518之0000 34 5,600 1303/498000  498  102 土地 新竹縣竹東鎮柯子湖段0518之0001 70 5,600 1303/498000  1,026  103 土地 新竹縣竹東鎮柯子湖段0519之0000 86 5,600 1303/498000  1,260  104 土地 新竹縣竹東鎮柯子湖段0519之0001 702 5,600 1303/498000  10,286  105 土地 新竹縣竹東鎮柯子湖段0519之0002 11 5,600 1303/498000  161  106 土地 新竹縣竹東鎮柯子湖段0522之0000 250 3,941 1303/498000  2,578  107 土地 新竹縣竹東鎮柯子湖段0525之0000 558 5,474 1303/498000  7,992  108 土地 新竹縣竹東鎮竹美段0639之0000 863.35 12,300 1303/498000  27,785  109 土地 新竹縣竹東鎮竹中段0949之0000 193.45 52,600  全部  10,175,470 編號109、194之土地及建物由被告徐國忠單獨取得，惟應以27萬6,940元補償原告徐范春梅。 110 土地 新竹市金山段1259之0000 198 79,000  全部  15,642,000 由原告徐范春梅、徐惠明、徐惠華依各三分之一比例分割為分別共有。　 111 土地 新竹市東橋段0188之0001 102.76 56,300 2/1875  6,171 左列土地價值合計3,056,269元，由原告徐惠明、徐惠華依各二分之一比例分割為分別共有。　 　 　 　 　 　 　 　 　 　 　 　 　 　 　 　 　 　 　 　 　 　 　 　 　 　 　 　 　 　 　 　 　 　 　 　 　 　 　 　 　 　 　 　 　 　 　 　 　 　 　 　 　 　 　 　 　 　 　 　 　 　 　 　 　 　 　 　 　 　 　 　 　 　 　 　 　 　 　 　 　 　 　 112 土地 新竹市東橋段0241之0000 22.55 56,300 14333/0000000  3,322  113 土地 新竹市東橋段0242之0000 8.33 56,300 14333/0000000  1,227  114 土地 新竹市東橋段0261之0000 281.97 56,300 14333/0000000  41,536  115 土地 新竹市東橋段0262之0000 912.62 56,300 14333/0000000  134,435  116 土地 新竹市東橋段0263之0000 3317.98 56,300 14333/0000000  488,762  117 土地 新竹市東橋段0266之0000 323.55 56,300 14333/0000000  47,661  118 土地 新竹市風空段0001之0000 131.01 1,800 14333/0000000  617  119 土地 新竹市風空段0002之0000 316.38 1,800 14333/0000000  1,490  120 土地 新竹市風空段0003之0000 117.54 1,800 14333/0000000  554  121 土地 新竹市風空段0004之0000 5351.16 1,800 14333/0000000  25,202  122 土地 新竹市風空段0005之0000 29806.57 1,800 14333/0000000  140,378  123 土地 新竹市風空段0007之0000 1254.46 1,800 14333/0000000  5,908  124 土地 新竹市風空段0008之0000 2065.06 1,800 14333/0000000  9,726  125 土地 新竹市風空段0010之0000 376.99 1,800 14333/0000000  1,775  126 土地 新竹市風空段0013之0000 16228.9 1,800 14333/0000000  76,432  127 土地 新竹市風空段0015之0000 150.04 1,800 1221/684750  482  128 土地 新竹市風空段0016之0000 782.2 1,800 14333/0000000  3,684  129 土地 新竹市風空段0017之0000 6391.17 1,800 14333/0000000  30,100  130 土地 新竹市風空段0019之0000 3445.46 1,800 14333/0000000  16,227  131 土地 新竹市風空段0020之0000 11.92 1,800 14333/0000000  56  132 土地 新竹市風空段0022之0000 1697.47 1,800 14333/0000000  7,994  133 土地 新竹市風空段0024之0000 2316.99 1,800 14333/0000000  10,912  134 土地 新竹市風空段0025之0000 266.54 1,800 1221/684750  855  135 土地 新竹市風空段0026之0000 3511.02 1,800 14333/0000000  16,536  136 土地 新竹市風空段0027之0000 2187.18 1,800 14333/0000000  10,301  137 土地 新竹市風空段0028之0000 10807.79 1,800 14333/0000000  50,901  138 土地 新竹市風空段0029之0000 121085.1 1,800 14333/0000000  570,267  139 土地 新竹市風空段0031之0000 235 6,500 14333/0000000  3,997  140 土地 新竹市風空段0032之0000 8380.8 1,800 14333/0000000  39,471  ＊141 土地 新竹市風空段0033之0000 297 6,500(原告誤為1,800) 14333/0000000  5,051(原告誤為1,399)  142 土地 新竹市風空段0034之0000 1061.49 1,800 14333/0000000  4,999  143 土地 新竹市風空段0042之0000 1801.17 1,800 14333/0000000  8,483  144 土地 新竹市風空段0044之0000 856.23 1,800 14333/0000000  4,033  145 土地 新竹市風空段0047之0000 3558.48 1,800 14333/0000000  16,759  146 土地 新竹市風空段0050之0000 1189.12 1,800 14333/0000000  5,600  147 土地 新竹市風空段0054之0000 364.07 1,800 14333/0000000  1,715  148 土地 新竹市風空段0055之0000 2279.96 1,800 1221/684750  7,318  149 土地 新竹市風空段0058之0000 1207.86 1,800 1221/684750  3,877  150 土地 新竹市風空段0059之0000 277.58 1,800 1221/684750  891  ＊151 土地 新竹市風空段0060之0000 363.33 1,800 14333/0000000  1,711(原告誤為 146)  152 土地 新竹市風空段0062之0000 130.8 1,800  1221/684750  420  153 土地 新竹市風空段0063之0000 607.23 6,500 1221/684750  7,038  154 土地 新竹市風空段0068之0000 204.22 6,500 14333/0000000  3,473  155 土地 新竹市風空段0070之0000 1082.27 1,800 1221/684750  3,474  156 土地 新竹市風空段0071之0000 1203.01 1,800 14333/0000000  5,666  157 土地 新竹市風空段0076之0000 239.85 1,800 14333/0000000  1,130  158 土地 新竹市風空段0077之0000 2063.21 1,800 14333/0000000  9,717  159 土地 新竹市風空段0078之0000 79.44 1,800 14333/0000000  374  160 土地 新竹市風空段0080之0000 177.09 1,800 14333/0000000  834  161 土地 新竹市風空段0082之0000 1913.19 1,800 14333/0000000  9,010  162 土地 新竹市風空段0083之0000 20106.02 1,800 14333/0000000  94,692  163 土地 新竹市風空段0087之0000 3.23 1,800 14333/0000000  15  164 土地 新竹市風空段0088之0000 555.13 1,800 14333/0000000  2,614  165 土地 新竹市風空段0089之0000 402.11 1,800 14333/0000000  1,894  166 土地 新竹市風空段0091之0000 3154.99 6,500 14333/0000000  53,657  167 土地 新竹市風空段0093之0000 3191.29 6,500 14333/0000000  54,274  168 土地 新竹市風空段0094之0000 65768.3 1,800 14333/0000000  309,745  169 土地 新竹市風空段0101之0000 1853.06 1,800 14333/0000000  8,727  170 土地 新竹市風空段0104之0000 1174.03 1,800 14333/0000000  5,529  171 土地 新竹市風空段0105之0000 267.02 1,800 14333/0000000  1,258  ＊172 土地 新竹市風空段0106之0000 1206.7 1,800 1199/498000  5,230(原告誤為 62,514)  173 土地 新竹市風空段0108之0000 92.03 1,800 14333/0000000  433  174 土地 新竹市風空段0109之0000 802 1,800 14333/0000000  3,777  175 土地 新竹市風空段0110之0000 108.47 1,800 14333/0000000  511  176 土地 新竹市風空段0113之0000 663 1,800 14333/0000000  3,122  177 土地 新竹市風空段0114之0000 2028.8 1,800 14333/0000000  9,555  178 土地 新竹市風空段0115之0000 37.78 1,800 14333/0000000  178  179 土地 新竹市風空段0117之0000 25220.04 1,800 14333/0000000  118,777  180 土地 新竹市風空段0118之0000 839.09 6,500 14333/0000000  14,270  181 土地 新竹市風空段0119之0000 5521.86 1,800 14333/0000000  26,006  182 土地 新竹市風空段0134之0000 19389.48 1,800 14333/0000000  91,317  183 土地 新竹市風空段0135之0000 4306.26 1,800 14333/0000000  20,281  184 土地 新竹市風空段0136之0000 2544.21 1,800 14333/0000000  11,982  185 土地 新竹市風空段0138之0000 2358.35 1,800 14333/0000000  11,107  186 土地 新竹市風空段0140之0000 354.12 6,500 14333/0000000  6,023  187 土地 新竹市風空段0142之0000 500.1 1,800 14333/0000000  2,355  188 土地 新竹市風空段0152之0000 5524.91 1,800 14333/0000000  26,020  189 土地 新竹市風空段0161之0000 912.99 6,500 14333/0000000  15,527  190 土地 新竹市風空段0162之0000 2216.09 1,800 14333/0000000  10,437  191 土地 新竹市風空段0171之0000 43376.74 1,800 14333/0000000  204,289  192 土地 新竹市風空段0177之0000 18340.86 1,800 14333/0000000  86,379  193 土地 新竹市風空段0179之0000 1642.64 1,800 14333/0000000  7,736  194 房屋 新竹縣○○鎮○○里○○路0段000號 　 　 全部 177,300 編號109、194之土地及建物由被告徐國忠單獨取得，惟應以27萬6,940元補償原告徐范春梅。　 195 存款 現金(已贈與徐范春梅) 　 　 　 2,000,000 由原告徐范春梅單獨取得。得自行向金融機構領取。 196 存款 郵局存款 　 　 　 47,722 由原告徐惠明、徐惠華依各二分之一比例分割。得各自向金融機構領取。　 197 存款 台銀活期儲蓄存款 　 　 　 2,329,595 由原告徐范春梅單獨取得。得自行向金融機構領取。 198 存款 台銀優惠儲蓄存款 　 　 　 4,244,697 由原告徐惠明、徐惠華依各二分之一比例分割。得各自向金融機構領取。　 合計      40,303,318  

附表二：兩造之應繼分
編號 繼承人 應繼分  1 徐范春梅 4分之1  2 徐惠華 4分之1  3 徐惠明 4分之1  4 徐國忠 4分之1